【裁判字號】    95,簡上,59
【裁判日期】    950310
【裁判案由】    詐欺
【裁判全文】
臺灣高雄地方法院刑事判決              95年度簡上字第59號
上  訴  人
即  被  告  甲○
上列上訴人即被告因詐欺案件，不服本院高雄簡易庭中華民國94
年12月14日94年度簡字第7132號刑事簡易判決（聲請簡易判決處
刑案號：臺灣高雄地方法院檢察署94年度偵字第24413 號），提
起上訴，本院管轄第二審之合議庭，判決如下：
    主  文
上訴駁回。
    犯罪事實及理由
一、本案經本院審理結果，認第一審判決之認事用法及量刑均無
    不當，應予維持，並引用第一審簡易判決記載之犯罪事實、
    證據及理由（如附件）。
二、上訴人即被告（下稱被告）上訴意旨雖否認有何詐欺犯行，
    辯稱：「當時朋友叫我安裝電話給他使用，朋友是建設公司
    說要蓋房子請我去看守工寮，我的朋友告訴我電話如果多申
    請幾支房子就會比較好賣，我只是貪心可以去他那裡上班領
    薪水，我就答應他，我也不認識字，我當時申請5 支電話，
    我朋友給我的新臺幣（下同）5 千元是給我的工資不是用來
    申請電話的，該5 支室內電話當時是安裝在我漁港路256 號
    的家中，電話費也是我繳納的，希望能從輕量刑。」云云。
    惟查：
  (一)被告確有將其向中華電信股份有限公司所申設之5 支市內電
    話，提供予姓名年籍不詳綽號「西仔」或「楊仔」之成年男
    子使用，並以此取得5 千元之代價等情，迭據被告於歷次偵
    審供陳不諱，並經原審審認屬實，被告雖以上開情詞置辯，
    然既係建設公司擬興建房屋所需，何以不將電話直接設立於
    工地？以一般各等級營造商之人力、物力、資力，豈須借用
    被告之地址安裝電話線，再另行轉接使用？又被告稱係受僱
    於綽號「西仔」或「楊仔」之成年男子，擔任看守工寮之工
    作，何以對於工地所在毫無所悉？何時上班？向誰報到？哪
    家營造公司等等，均不知情？則該名男子又何須給付5000元
    薪資，作為訂金之用？是被告所辯，顯與情理有違，該筆50
    00元之費用，實係作為被告代為申設電話並提供不法目的使
    用之代價，被告自有容任他人犯罪亦不違背其本意之不確定
    幫助犯意，足堪認定。
  (二)按量刑輕重，係屬事實審法院得依職權自由裁量之事項，苟
    已斟酌刑法第57條各款所列情狀而未逾越法定刑度，不得遽
    指為違法（最高法院72年臺上字第6696號、75年臺上字第70
    33號判例參照）。又在同一犯罪事實與情節，如別無其他加
    重或減輕之原因，下級審量定之刑，亦無過重或失輕之不當
    情形，則上級審法院對下級審法院之職權行使，原則上應予
    遵重，亦有最高法院85年度臺上字第2446 號 裁判意旨可資
    參酌。本件原審適用刑事訴訟法第449 條第1 項前段、第45
    4 條第2 項，刑法第30條、第339 條第1 項、第41條第1項
    前段，罰金罰鍰提高標準條例第1 條前段、第2 條（原審誤
    引刑法第56條），量處被告拘役55日，並諭知易科罰金之折
    算標準，原審已依刑事訴訟法第452 條第2 項詳細記載認定
    之犯罪事實、證據及應適用之法條，其認事用法並無不當，
    量刑亦屬妥適。本件被告之上訴意旨指摘原判決不當，為無
    理由，應予駁回。
三、據上論斷，應依刑事訴訟法第455 條之1 第1 項、第3 項、
    第373 條、第368 條，判決如主文。
中    華    民    國    95    年    3     月    10    日
                  刑事第十一庭  審判長法  官  何秀燕
                                      法  官  林揚奇
                                      法  官  戰諭威
以上正本證明與原本無異。
本件不得上訴。
中    華    民    國    95    年    3     月    10    日
                                      書記官  林佳蓉


司法院資訊處製作；財團法人民間司法改革基金會備份。
